【裁判字號】    95,訴,3032
【裁判日期】    951026
【裁判案由】    毒品危害防制條例
【裁判全文】
臺灣高雄地方法院刑事判決              95年度訴字第3032號
公  訴  人  臺灣高雄地方法院檢察署檢察官
被      告  乙○○
上列被告因毒品危害防制條例案件，經檢察官提起公訴（95年度
毒偵字第5742號），被告於本院準備程序為有罪之陳述，經合議
庭裁定由受命法官依簡式審判程序獨任審理，本院判決如下：
    主  文
乙○○施用第一級毒品，累犯，處有期徒刑玖月。扣案之夾鏈袋
壹只，沒收銷燬之。扣案之注射針筒壹支，沒收之。
    事  實
一、乙○○前於民國93年間因施用毒品案件，經本院以93年度毒
    聲字第464 號裁定送勒戒處所觀察、勒戒後，認無繼續施用
    毒品之傾向，於93年3 月23日觀察、勒戒執行完畢釋放，並
    經臺灣高雄地方法院檢察署檢察官以93年度毒偵字第1104號
    為不起訴處分確定，復於93年間再因施用毒品案件，經本院
    以93年訴字第1405號判決判處有期徒刑7 月確定，而於94年
    5 月7 日縮刑期滿執行完畢。詎其仍不知悔改，並戒絕毒癮
    ，明知海洛因業經公告為毒品危害防制條例第2 條第2項所
    列管之第一級毒品，不得非法持有、施用，於觀察、勒戒執
    行完畢釋放後5 年內，基於施用第一級毒品海洛因之犯意，
    於95年年7 月11日凌晨3 時45分許，在停放於高雄市○○區
    ○○路、仁義街口之車牌號碼ZY－5371號自用小客車內，以
    注射之方式，施用第一級毒品海洛因1 次，適員警執行巡邏
    勤務至該處而當場查獲，扣得供其注射毒品使用之注射針筒
    1 支、殘留海洛因殘渣而難以分析剝離之夾鏈袋1 只，並採
    集尿液送驗，而查悉上情。
二、案經高雄市政府警察局苓雅分局報告臺灣高雄地方法院檢察
    署檢察官偵查起訴。
    理  由
一、訊據被告乙○○對於上揭犯行於警詢、偵查及本院審理時均
    供承不諱，且被告於95年7 月11日6 時許為員警所採集之尿
    液，經送檢驗之結果，確呈嗎啡陽性反應，此有高雄市立凱
    旋醫院95年7 月17日A00000000 號濫用藥物尿液檢驗報告、
    高雄市政府警察局苓雅分局偵辦毒品案件嫌疑人尿液採證代
    碼對照表各1 份附卷可稽。又扣案夾鏈袋1 只，經以薄層色
    層分析法（TLC） 及氣體色層- 質譜分析法（GC-Ms） 確認
    分析檢驗結果，呈海洛因陽性反應，亦有卷附高雄市政府警
    察局苓雅分局扣押物品目錄表、扣押物品收據、高雄醫學大
    學附設中和紀念醫院檢驗報告各1 紙、照片2 幀足憑，堪認
    殘有海洛因殘渣，此外，復有供被告施打第一級毒品海洛因
    之注射針筒1 支扣案可佐，是被告之自白核與事實相符，洵
    堪採為論罪科刑之依據。本案事證明確，被告上開施用毒品
    犯行，堪以認定。
二、按觀察、勒戒或強制戒治執行完畢釋放後，5 年內再犯毒品
    危害防制條例第10條施用毒品之罪者，應依法追訴，毒品危
    害防制條例第23條第2 項定有明文。本件被告前經本院以93
    年度毒聲字第464 號裁定令入勒戒處所觀察、勒戒，因無繼
    續施用毒品之傾向，於93年3 月23日執行完畢釋放，並經臺
    灣高雄地方法院檢察署檢察官以93年度毒偵字第1104號為不
    起訴處分確定，有臺灣高雄地方法院檢察署刑案資料查註紀
    錄表、全國施用毒品案件紀錄表及臺灣高等法院被告前案紀
    錄表、在監在押全國紀錄表等各1 件在卷可參，是被告於上
    開觀察、勒戒執行完畢釋放後，5 年內再犯本件施用第一級
    毒品海洛因之罪行，依前開法條之規定，應依法追訴，本院
    自得依法論罪科刑。
三、核被告所為，係犯毒品危害防制條例第10條第1 項之施用第
    一級毒品罪。被告持有第一級毒品之低度行為，為施用之高
    度行為所吸收，不另論罪。又被告於於93年間因施用毒品案
    件，經本院以93年訴字第1405號判決判處有期徒刑7 月確定
    ，而於94年5 月7 日縮刑期滿執行完畢，有臺灣高雄地方法
    院檢察署刑案資料查註紀錄表及臺灣高等法院被告前案紀錄
    表各1 份附卷可稽，其5 年內「故意」再犯有期徒刑以上之
    罪，為累犯，應依刑法第47條規定加重其刑。爰審酌被告前
    已因施用毒品案件經觀察、勒戒及判處徒刑，猶未徹底戒除
    毒癮，足認其並無戒除毒害之決心，本不宜寬貸，惟念其犯
    後坦承犯行，且施用毒品乃自戕一己之身體健康，並具有病
    患性人格之特質，其行為本身對社會所造成之危害並非直接
    、鉅大等一切情狀，量處如主文所示之刑，以示懲儆。末按
    ，沒收係屬從刑，而從刑附屬於主刑，應依主刑所適用之法
    律（最高法院95年5 月23日第8 次刑事庭會議決議參照），
    扣案之夾鏈袋1 只，其上殘留有海洛因之殘渣，已難以分析
    剝離，當應整體視為毒品，不問屬於犯人與否，應依毒品危
    害防制條例第18條第1 項前段之規定宣告沒收銷燬之；又所
    扣案之注射針筒1 支，為被告所有、供施用第一級毒品海洛
    因使用之物，業據被告供承在卷，爰依刑法第38條第1 項第
    2 款規定，併予宣告沒收。
據上論斷，應依刑事訴訟法第273 條之1 第1 項、第299 條第1
項前段，毒品危害防制條例第10條第1 項、第18條第1 項前段，
刑法第11條、第47條、第38條第1 項第2 款，判決如主文。
本案經檢察官甲○○到庭執行職務。
中    華    民    國    95    年    10    月    26   日
                  刑事第十六庭  法  官  黃苙荌
以上正本證明與原本無異。
如不服本判決，應於判決送達後10日內，向本院提出上訴狀。
中    華    民    國    95    年    10    月    26    日
                                書記官  郭育秀
附錄本案論罪科刑法條全文：
毒品危害防制條例第10條
施用第一級毒品者，處 6 月以上 5 年以下有期徒刑。
施用第二級毒品者，處 3 年以下有期徒刑。


司法院資訊處製作；財團法人民間司法改革基金會備份。
